Images des répertoires du notaire Marie Émile Joseph Maurice Rivière pour l'étude XXXII
Archives nationales (France)
Images des répertoires du notaire Marie Émile Joseph Maurice Rivière pour l'étude XXXII
7 juillet 1920 - 22 mars 1939
MC/RE/XXXII/37 - MC/RE/XXXII/41
Etude XXXII; Rivière, Marie Emile Joseph Maurice
5 registres
Archives nationales de France
Minutes et répertoires: la loi 2008-696 du 15 juillet 2008 relative aux archives a fixé à 75 ans à compter de la date de l'acte, ou à 25 ans à compter de la date du décès de l'intéressé si ce délai est plus bref, le délai de communication des minutes et répertoires des notaires; ce délai est porté à 100 ans à compter de la date de l'acte si le document se rapporte à un mineur (code du Patrimoine, articles L213-2, 4e d et 5e).
Autres documents de l'étude (dossiers de clients, comptabilité...): s'agissant d'archives privées, ces documents sont communicables selon les modalités fixées par le déposant ou le donateur.
Certains documents ne sont pas accessibles sous leur forme originale en raison de leur mauvais état de conservation.
Registres entrés aux Archives nationales en mars 2015, sauf pour la cote MC/RE/XXXII/41 (novembre 2018).
Images des répertoires de l'étude XXXII
Archives de l'étude XXXII
répertoire d'officier public ministériel
- Répertoire chronologique pour la période du 7 juillet 1920 au 28 avril 1922, 7 juillet 1920 - 28 avril 1922; MC/RE/XXXII/37; Un répertoire de 75 feuillets de papier manuscrits, faisant partie d'un registre de 200 feuillets, hauteur 35,5 x largeur 24,5 cm.
  Le registre contient aussi le répertoire du notaire Jean Marie Paul Augustin Théret pour la période du 23 janvier 1918 au 6 juillet 1920.
  Le répertoire contient les informations suivantes: 1. le n° de l'acte dans l'année; 2. date du jour; 3. nature de l'acte passé en brevet; 4. nature de l'acte passé en minute; 5. nom, prénom, domicile des parties, indication sur la situation et les prix des biens; 6. date d'enregistrement de l'acte; 7. droits d'enregistrement.
  Attention: seuls les actes passés en minute sont conservés; les actes mentionnés dans le répertoire comme passés en simple brevet (colonne 3) ne sont pas conservés par les notaires et ne sont donc pas versés au Minutier (ils sont remis aux clients).
  répertoire
  - Liste chronologique des actes pour la période du 7 juillet au 31 décembre 1920, 7 juillet - 31 décembre 1920; 126 r°-144 r°; 19 feuillets
  - Liste chronologique des actes pour la période du 3 janvier au 31 décembre 1921, 3 janvier - 31 décembre 1921; 144 r°-189 r°; 46 feuillets
  - Liste chronologique des actes pour la période du 3 janvier au 28 avril 1922, 3 janvier - 28 avril 1922; 189 r°-200 v°; 12 feuillets
- Répertoire chronologique pour la période du 29 avril 1922 au 25 septembre 1925, 29 avril 1922 - 25 septembre 1925; MC/RE/XXXII/38; Un registre de 200 feuillets de papier manuscrits, hauteur 35,5 x largeur 24,5 cm.
  - Liste chronologique des actes pour la période du 29 avril au 30 décembre 1922, 29 avril - 30 décembre 1922; 1 r°-25 v°; 25 feuillets
  - Liste chronologique des actes pour la période du 2 janvier au 31 décembre 1923, 2 janvier - 31 décembre 1923; 25 v°-73 v°; 49 feuillets
  - Liste chronologique des actes pour la période du 2 janvier au 31 décembre 1924, 2 janvier - 31 décembre 1924; 73 v°-145 v°
    - du 2 janvier au 30 juin 1924, 2 janvier - 30 juin 1924; 73 v°-109 v°; 37 feuillets
    - 1er juillet - 31 décembre 1924, 109 v°-145 v°; 37 feuillets
  - Liste chronologique des actes pour la période du 2 janvier au 25 septembre 1925, 2 janvier - 25 septembre 1925; 145 v°-200 v°; 56 feuillets
- Répertoire chronologique pour la période du 25 septembre 1925 au 6 juillet 1929, 25 septembre 1925 - 6 juillet 1929; MC/RE/XXXII/39; Un registre de 220 feuillets de papier manuscrits, hauteur 35,5 x largeur 24,5 cm.
  - Liste chronologique des actes pour la période du 25 septembre au 31 décembre 1925, 25 septembre - 31 décembre 1925; 1 r°-16 r°; 16 feuillets
  - Liste chronologique des actes pour la période du 4 janvier au 31 décembre 1926, 4 janvier - 31 décembre 1926; 16 r°-80 v°; 65 feuillets
  - Liste chronologique des actes pour la période du 3 janvier au 31 décembre 1927, 3 janvier - 31 décembre 1927; 80 v°-135 r°; 56 feuillets
  - Liste chronologique des actes pour la période du 3 janvier au 28 décembre 1928, 3 janvier - 28 décembre 1928; 135 r°-190 v°; 56 feuillets
  - Liste chronologique des actes pour la période du 2 janvier au 6 juillet 1929, 2 janvier - 6 juillet 1929; 190 v°-220 v°; 31 feuillets
- Répertoire chronologique pour la période du 6 juillet 1929 au 5 septembre 1933, 6 juillet 1929 - 5 septembre 1933; MC/RE/XXXII/40; Un registre de 200 feuillets de papier manuscrits, hauteur 35,5 x largeur 24,5 cm.
  - Liste chronologique des actes pour la période du 6 juillet au 31 décembre 1929, 6 juillet - 31 décembre 1929; 1 r°-25 v°; 25 feuillets
  - Liste chronologique des actes pour la période du 2 janvier au 31 décembre 1930, 2 janvier - 31 décembre 1930; 25 v°-76 v°; 52 feuillets
  - Liste chronologique des actes pour la période du 2 janvier au 31 décembre 1931, 2 janvier - 31 décembre 1931; 76 v°-127 v°; 52 feuillets
  - Liste chronologique des actes pour la période du 4 janvier au 31 décembre 1932, 4 janvier - 31 décembre 1932; 127 v°-176 r°; 50 feuillets
  - Liste chronologique des actes pour la période du 3 janvier au 5 septembre 1933, 3 janvier - 5 septembre 1933; 176 r°-200 v°; 25 feuillets
- Répertoire chronologique pour la période du 5 septembre 1933 au 22 mars 1939, 5 septembre 1933 - 22 mars 1939; MC/RE/XXXII/41; Un registre de 200 feuillets de papier manuscrits, hauteur 35,5 x largeur 24,5 cm.
  - Liste chronologique des actes pour la période du 5 septembre au 30 décembre 1933, 5 septembre - 30 décembre 1933; 1 r°-14 r°; 14 feuillets
  - Liste chronologique des actes pour la période du 2 janvier au 29 décembre 1934, 2 janvier - 29 décembre 1934; 14 r°-53 v°; 40 feuillets
  - Liste chronologique des actes pour la période du 2 janvier au 30 décembre 1935, 2 janvier - 30 décembre 1935; 53 v°-86 v°; 34 feuillets
  - Liste chronologique des actes pour la période du 2 janvier au 31 décembre 1936, 2 janvier - 31 décembre 1936; 86 v°-119 v°; 34 feuillets
  - Liste chronologique des actes pour la période du 4 janvier au 30 décembre 1937, 4 janvier - 30 décembre 1937; 119 v°-156 r°; 38 feuillets
  - Liste chronologique des actes pour la période du 3 janvier au 31 décembre 1938, 3 janvier - 31 décembre 1938; 156 r°-191 r°; 36 feuillets
  - Liste chronologique des actes pour la période du 4 janvier au 22 mars 1939, 4 janvier - 22 mars 1939; 191 r°-200 v°; 10 feuillets